Minutes et répertoires du notaire Claude II MÉNARD, 31 décembre 1645 - 17 février 1675 (étude XXXIX)
Archives nationales
- Minutes de Claude II MÉNARD, janvier 1645 - 17 février 1675; MC/ET/XXXIX/77 - MC/ET/XXXIX/131
  - Minutes. 1648, janvier - 1648, juin, janvier 1648 - juin 1648; MC/ET/XXXIX/82
    - LA VALLETTE (J. L. de) chevalier maréchal de camps geé/l/ des armées de la Reg. de Venise demeurant H. de Languedoc r. des Petits-Champs § Transports au profit de J. L. de LA VALLETTE de la somme de 3650 l. 5 sols à prendre sur le prés. gén/l/ de Fr. en Provence, 29 avril 1648; MC/ET/XXXIX/82; fol. IIII/XX/XV
      La Vallette, J. L. de
    - DEVIN (Adrien) marchand drapier b. et ancien échavin de Pis § Testament inhumé au cimetière des Innocents, 3 mai 1648; MC/ET/XXXIX/82; fol. IIII/XX/XVII
      testament; Devin, Adrien
    - SAINT PERES (rue des) gde maison à porte cochère devant la Charité § Bail 3 ans maison rue des SAINTS PERES saisie sur Rene de Boulainvilliers C/ss/ de Courtenay veuve de Charles sire de Rombures maréchal de camp, pour. du Crotoy, 4 mai 1648; MC/ET/XXXIX/82; fol. IIII/XX/XVIII
      bail; Saint Pères, rue des
    - VIF (rue au) paroisse Saint-J. de la Boucherie § Bail de maison, 5 mai 1648; MC/ET/XXXIX/82; fol. IIII/XX/XIX
      bail; Vif, rue au
    - DU SAUSSAY (Lambert) + Juré mouleur de bois § Partage entre les héritiers de Lambert DU SAUSSAY, 6 mai 1648; MC/ET/XXXIX/82; fol. CII
      partage; Du Saussay, Lambert
    - LE DUC (Lucette) veuve de Guillaume Mallo boulanger J. Gonesse âgée de 70 ans § Déclaration de Lucette LE DUC pour éviter ttes contestations entre ses enfants après sa mort., 6 mai 1648; MC/ET/XXXIX/82
      déclaration; Le Duc, Lucette
    - HARLAY (rue du) § Bail 4 ans maison rue du HARLAY moy. 750 l. par an, 6 mai 1648; MC/ET/XXXIX/82; fol. CI
      bail; Harlay, rue du
    - DUNET (Sebastien) juré courtier de vins r. des Prouvaires paroisse Saint-Eust. § Mariage de Sébastien DUNET fils de Jean D. lab. à Saint-Pierre / Divers avec Claude GOBERT fille de Jean G., juré mesureur au grenier à Sel, b. de P., 9 mai 1648; MC/ET/XXXIX/82; fol. CIIII
      contrat de mariage; Dunet, Sebastien
    - ARMURIER (marché) § Marché par lequel Robert LOUIS Compagnon armurier s'engage au service de la Compagnie des Chevaux légers de la garde du Roi pour les reparations et entretien de leurs armes pendant le temps de la pte campagne moyennant 54 l. ts, 10 mai 1648; MC/ET/XXXIX/82; fol. CVII
      marché; armurier
    - CHARPENTERIE (marché) § marché par lequel Jean BAILLEUL maître charpentier et Pierre B. charpentier son fils, demeurant hors la porte Montmartre paroisse Saint-Eust. s'engagent à faire les travaux de. .. en une maison r. de la pelleterie, enseigne des 3 faucilles moy. VI/XX/ lts, 13 mai 1648; MC/ET/XXXIX/82; fol. CXI
      marché; charpentier
    - MACONNERIE marché § Marché par lequel Pierre RENARD maçon à Argenteuil promet de faire les travaux de. .. en une maison audit lieu d'ARGENTEUIL en la rue de Montmorency, 28 mai 1648; MC/ET/XXXIX/82; fol. CXX
      marché; Renard, Pierre; maçon
    - JEUX § - Petit damier garni de ses dames prise XXX sols - nombreux objets en bois fabriques en Allemagne ds l'inv. de Marie PATIN Vve Louis LENFANT b de P., 29 mai 1648; MC/ET/XXXIX/82; fol. CXXI
    - PATIN (Marie) veuve de Louis LENFANT bourgeois de Paris + vendredi 8 du pt mois r. de la pelleterie § Inv. après décès de Marie PATIN à la requête de ses enfants - Nombreux objets en bois fabriqués en Allemagne - Jeu de dames., 29 mai 1648; MC/ET/XXXIX/82; fol. CXXI
      inventaire; Patin, Marie
    - FAURE (Angelique) Vve Claude de BULLION Com. du R. en ses Cons Pt au Pt surintendant des Finances r. Plâtrières paroisse Saint-Eust. § Quitt. d'arrérages, 30 mai 1648; MC/ET/XXXIX/82; fol. CXXII
      quittance; Faure, Angelique
    - MARTIN (Georges) à l'Hôtel Dieu § Accord entre ses héritiers, 1er juin 1648; MC/ET/XXXIX/82; fol. CXXIII
      accord; Martin, Georges
    - DEVIN (Antoine) marchand drapier b et P. ancien échevin de Paris + le 2 juin r. des Bourdonnais § Inventaire après décès de Antoine DEVIN à la requête de ses enfants, 5 juin 1648; MC/ET/XXXIX/82; fol. CXXV
      inventaire; Devin, Antoine
    - LANDSCHOT (Gualterus) natif de Leyden en Hollande 23 ans logé r. Guillaume Josse aux 3 mois § Codicille, 9 juin 1648; MC/ET/XXXIX/82; fol. CXXVII
      Landschot, Gualterus
    - FOIN § marché de FOIN, 12 juin 1648; MC/ET/XXXIX/82; fol. CXXIX
      marché
    - DEVIN (Adrian) marchand b de P. demeurant Pont Saint-Michel paroisse Saint-Barth. § Bail par Adrian DEVIN et autres héritiers de Adrian D. leur père, marchand bourgeois et ancien échevin de Paris, de terres divers, 13 juin 1648; MC/ET/XXXIX/82; fol. CXII
      bail; Devin, Adrian
    - MENUISIER Apprentissage § Mise en apprentissage, pour 6 ans par Bernard LECLERC berger à Juilly, de Bernard Leclerc son fils, 20 ans, chez François CUISSINT maître menuisier rue Darnétal paroisse Saint-Sauveur moi. 150 lts, 13 juin 1648; MC/ET/XXXIX/82; fol. CXXX
      contrat d'apprentissage; Leclerc, Bernard; Cuissint, François
    - VERRERIE (rue de la) enseigne de l'ane raye § Bail 3 ans maison rue de la VERRERIE moy. 700 l. par an, 15 juin 1648; MC/ET/XXXIX/82; fol. CXXXII
    - GRENELLE (rue de) enseigne de la Croix d'or § Bail 9 ans maison rue de GRENELLE moy. 300 l. par an, 19 juin 1648; MC/ET/XXXIX/82; fol. CXXXIII
      bail; Grenelle, rue de
    - ABLON (rue d') au faubourg Saint-Marcel paroisse Saint-Medard § Bail 4 ans maison rue d'ABLON moyennant 100 l. par an, 22 juin 1648; MC/ET/XXXIX/82; fol. CXXXVI
      bail; Ablon (rue d'); Saint-Marcel (faubourg)
    - LESPEE (Charles de) chevalier seigneur de Lostelulan; Sergent Majeur au Regt des bandes du R. § Quitt. d'appartements de sa charge, 26 juin 1648; MC/ET/XXXIX/82; fol. CXXXVIII
      Lespee, Charles de
    - DELAVAYRIE (Ja. de) marchand bourgeois de Paris r. des 5 Diamants paroisse Saint-J. de B. § Don mutuel entre Ja. de DELAVAYRIE et Elisabeth BIDAL son ép., 27 juin 1648; MC/ET/XXXIX/82; fol. XXIII
      donation; Delavayrie, Ja. de
    - FONTENAY AUX ROSES près Bagneux § Bail 2 ans maison et dépendances situés à FONTENAY AUX ROSES moy. 54 l. par an, 27 juin 1648; MC/ET/XXXIX/82; fol. CXXXIX
  - Minutes. 1648, juillet - 1648, décembre, juillet 1648 - décembre 1648; MC/ET/XXXIX/83
    - LE NOEL (Guillaume) gagne denier r. de la Ferronnerie paroisse Sts Innocents § Mariage de Guillaume LE NOEL avec Gabrielle GELIN veuve de Martin LE ROUX tisserand à Briqueville en Normandie, élection de Bayeux, logée en lad. rue de la Ferronnerie, 1er juillet 1648; MC/ET/XXXIX/83; fol. CXLV
      contrat de mariage; Le Noël, Guillaume
    - DOREUR du Roi CARTIER (Jean) § mariage, 1er juillet 1648; MC/ET/XXXIX/83
      contrat de mariage; Cartier, Jean
    - CARTIER (Jean) doreur du Roi § Mariage., 1er juillet 1648; MC/ET/XXXIX/83
    - MONTMORENCY maison proche le chap. N.D. § Bail a rente, 2 juillet 1648; MC/ET/XXXIX/83; fol. CXLIX
    - LEFEBURE (Daniel) pâtissier et cuisinier à Saint-Quentin en Picardie logé r. du Canivet à Saint-Germain-des-Prés 26 ans § Mariage de Daniel LEFEBURE fils de Denis L. greffier à Jancourt ( ? ) en Picardie avec Marguerite DU HAMET fille de François D. hôtelier à Blainville près Beaugency, 4 juillet 1648; MC/ET/XXXIX/83; fol. CLI
      contrat de mariage; Lefebure, Daniel
    - ST HONORE (rue) à l'étoile d'or § Cession de bail d'une maison rue Saint-HONORE, 4 juillet 1648; MC/ET/XXXIX/83; fol. CLII
    - MAYEU (François) compagnon savetier proche Saint-Eustache § Marché conclu entre Antoine DUMONT maître cuisinier r. de la Cossonnerie paroisse Eust. Fr. MAHEU et Madeleine MAYE son accordée - concernant les frais qui se feront à leurs noces, 9 juillet 1648; MC/ET/XXXIX/83; fol. CLVII
      marché; Mayeu, François
    - JOBERT (Guillaume) maître maçon r. de Tournon paroisse Saint-Sulpice § Mise en apprentissage par. .. de Valentin J. son fils, 21 ans, pour 3 années chez Christophé BABOUHAULT et René VARET marchands b de P. r. des Lombards, 9 juillet 1648; MC/ET/XXXIX/83; fol. CLV
      contrat d'apprentissage; Jobert, Guillaume
    - ST DENIS (porte) § Bail 4 ans d'une maison près porte Saint-DENIS moy. 280 l. par an, 10 juillet 1648; MC/ET/XXXIX/83; fol. CLIX
    - DO de VILLARS (R.P. François) + prêtre de l'Oratoire § Titre Nouvel par Charles et Gabriel DO, chevalier Sgrs de Villars, héritiers de R.P. François DO de VILLARS leur frère, 17 juillet 1648; MC/ET/XXXIX/83; fol. CLXVIII
      titre nouvel; Do de Villars, R.P. François
    - DUVIGNOT (Pierre), gantier parfumeur § Apprentissage, 31 juillet 1648; MC/ET/XXXIX/83
      contrat d'apprentissage; Duvignot, Pierre
    - BEGUIN (Denis) marchand bourgeois de Paris rue Saint-Denis paroisse Saint-Jacques de la Boucherie § Donation par Denis BEGUIN à Denis B. son fils à présent majeur, 8 août 1648; MC/ET/XXXIX/83; fol. CIIII/XX/XI
      donation; Beguin, Denis
    - TACHERIE (rue de la) § Bail 3 ans maison rue de la TACHERIE moy. 350 l. par an., 8 août 1648; MC/ET/XXXIX/83; fol. CIIII/XX/VII
    - Inventaire après décès d'Anne Lefebvre, femme de Jean Vinant, marchand orfèvre, demeurant rue Bourg-l'Abbé., 12 août 1648; MC/ET/XXXIX/83
      Georges Wildenstein, Le goût pour la peinture dans la bourgeoisie parisienne au début du règne de Louis XIII, d'après des inventaires après décès...[705 actes], Gazette des Beaux-Arts, Paris, 1959, p.94 (voir contexte dans le Plan d’orientation général - Notaires de Paris, guides thématiques du Minutier).
      inventaire après décès; Bourg-l'Abbé (rue du); Lefebvre, Anne; Vinant, Jean; orfèvre
    - ORFÈVRE VINANT Jean § Inventaire, 12 août 1648; MC/ET/XXXIX/83
      inventaire; Vinant, Jean
    - ORFEVRERIE § Inventaire, d'Anne LEFEBURE épouse de Jean VIVANT marchand orfèvre, 12 août 1648; MC/ET/XXXIX/83; fol. CIIII/XX/IX
      inventaire; Lefebure, d'Anne; Vivant, Jean
    - VIVANT (Jean) marchand orfèvre; b de P.; r. du Bourg l'Abbé § Inv. après décès de Anne LEFEBURE à la req. de. .. son mari, tuteur de ses enfants Articles d'orfèvrerie, 12 août 1648; MC/ET/XXXIX/83; fol. CIIII/XX/IX
      inventaire; Vivant, Jean
    - VINANT (Jean) marchand orfèvre § Inventaire, 12 août 1648; MC/ET/XXXIX/83
    - +LEFEBURE (Anne) 8 octobre dernier § Inv. après décès de Anne LEFEBURE à la requête de Jean VIVANT marchand orfèvre b de P r. Bourg l'Abbé, tuteur de ses enfants - Articles d'orfèvrerie, 12 août 1648; MC/ET/XXXIX/83; fol. CIIII/XX/IX
      inventaire; Lefebure, Anne
    - FOIRE Saint-DENIS en France r. de la lingerie § Vente d'1 loge 1/2 avec une pte chambre au dessus couverte de Tuile, située à la FOIRE Saint-DENIS, 13 août 1648; MC/ET/XXXIX/83; fol. CIIII/XX/XII
    - LOMBARDS (rue des) § Bail 6 ans de lieux dépendant d'une maison rue des LOMBARDS moy. 500 l. par an, 14 août 1648; MC/ET/XXXIX/83; fol. CIIII/XX/XIII
    - DUCHESNE (Geneviève) ep. de Nicolas FREMONT marchand de Saline bourgeois de Paris Vve de Pierre DIVRY marchand de Saline bourgeois de Paris r. de la Cossonnerie à l'image Saint-Georges § Testament de Geneviève DUCHESNE inhumée à Saint-Eustache proche du Chapelle Sainte-Renne ?, 17 août 1648; MC/ET/XXXIX/83; fol. CIII/XX/XV
      testament; Duchesne, Geneviève
    - TONNELLERIE (marché) § Fourniture de 100 muids de vieilles futailles à gueulles bées propres à mettre vin, garnis de leurs fonds, 22 août 1648; MC/ET/XXXIX/83; fol. CIIII/XX/XVIII
      Tonnellerie, marché
    - BELIN (Toussaints) 23 ans logé au gd cloître Sainte-Opportune § Testament de Toussaints BELIN fils de Nicolas BELIN marchand à Tours. Inhumé en l'egl. Sainte-Opportune, 28 août 1648; MC/ET/XXXIX/83; fol. II/C/I
      testament; Belin, Toussaints
    - Edmé Martinot, maître joueur d'instruments, rue Saint-Martin, paroisse Saint-Nicolas-des-Champs. Donation par Claude Picquet, veuve de Jean Mareschal, voiturier par terre, rue des Gravilliers, paroisse Saint-Nicolas-des-Champs, de tous ses biens lui appartenant situés dans la chambre qu'elle occupe., 9 septembre 1648; MC/ET/XXXIX/83; folio 210
      donation; Saint-Martin (rue); Saint-Nicolas-des-Champs (paroisse); Gravilliers (rue des); musicien; transporteur de marchandises
    - SALLÉ (Claude) maître peintre; bourgeois de Paris; r. des Postes au fg Saint-Marcel § Oblig. par. .. et Madeleine MONTALLIER sa femme à Jean CARTIER maître doreur et doreur ordinaire du Roi, de la somme de 1200 l. pour prêt, 10 septembre 1648; MC/ET/XXXIX/83; fol. II/C/XII
      obligation; Sallé, Claude
    - GOBERT (Marguerite) ép. Jean BOISSEAU marchand épicier b de P. veuve Antoine de LIANCOURT marchand teinturier en fil. laine, soie b de P. r. des Lombard paroisse Saint-J. de la B. à l'image Saint-Maurice § Inv. à la requête de Marguerite GOBERT pour satisfaire à son contrat de m/ge pard. DORLEANS le 11 août dernier - Vente de meubles le 16 sept., 12 septembre 1648; MC/ET/XXXIX/83; fol. II/C/XV
      contrat de mariage; inventaire; acte de vente; Gobert, Marguerite
    - GUEFFE (André) maître Chandelier r. Galande paroisse Saint-Séverin § Mariage d'André GUEFFE fils d'Eustache G. maître chandelier avec Agnes SABAT fille de Ja. SABAT, écuyer, archer des gardes du corps du R. en la prévôté de Paris demeurant à Gennevilliers la Garenne., 13 septembre 1648; MC/ET/XXXIX/83; fol. II/C/XVI
      contrat de mariage; Gueffe, André
    - HALLE AUX BLES § Bail pour le temps restant à expirer des loges étant à la HALLE AUX BLES dépendant de la ferme du Poix le Roy appartenant au chapitre de l'Eglise de Paris, 16 septembre 1648; MC/ET/XXXIX/83; fol. II/C/XXI
    - GARNNOIS (Bernardin) marchand à Turin logé en l'H. de Royaumont de est logé l'ambassadeur de Savoie par Saint-Eustache § Accord entre les créanciers de Bernardin GARNNOIS, 16 septembre 1648; MC/ET/XXXIX/83; fol. II/C/XX
      accord; Garnnois, Bernardin
    - REVERSÉ (Guillaume) marchand orfèvre § Constitution, 24 septembre 1648; MC/ET/XXXIX/83
      Reversé, Guillaume
    - ORFÈVRE REVERSÉ Guillaume § constitution, 24 septembre 1648; MC/ET/XXXIX/83
      Reverse, Guillaume
    - ORFÈVRE HANOCQUE Antoine § constitution, 24 septembre 1648; MC/ET/XXXIX/83
      Hanocque, Antoine
    - HANOCQUE (Antoine) marchand orfèvre § Constitution, 24 septembre 1648; MC/ET/XXXIX/83
    - BARREAU (Michelle) épouse de Louis de VERSORIS écuyer Comm. ordinaire des Guerres demeurant ds l'enclos de la Monnaie paroisse Saint-Germain-l'Auxerrois § Renonciation par Michelle BARREAU à la Communauté d'entre Charles B. bourgeois de Paris et Jeanne MURIN jadis sa femme, ses père et mère, s'en tenant aux clauses portées en son contrat de mariage (ord. LE VOYER et LE ROY le 5-9-1609, 26 septembre 1648; MC/ET/XXXIX/83; fol. II/C/XXXIII
      contrat de mariage; Barreau, Michelle
    - NOEL (Pierre) le jeune maître corroyeur baudroyeur r. de la Vieille Cordonnerie § mariage de Pierre NOEL fils de Pierre NOEL l'aine, maître corroyeur baudroyeur avec Marguerite BAILLON, fille de Louis B. maître tonnelier de chargeur de vins, b de P. r. de la Vieille Cordonnerie paroisse Saint-G. l'Aux., 26 septembre 1648; MC/ET/XXXIX/83; fol. II/C/XXXII
      contrat de mariage; Noel, Pierre
    - DUFRESNE (Denise) Vve de François MIREBEAU maître coutelier r. Saint-Honoré paroisse Saint-Germain-l'Auxerrois § Mariage de Denise DUFRESNE avec Pierre DELAMARRE serrurier arquebusier r. de la Fontaine des Egouts aux marais du Temple paroisse Saint-Nicolas des Ch., 4 octobre 1648; MC/ET/XXXIX/83; fol. I/C/XXXVI
      contrat de mariage; Dufresne, Denise
    - DELAMARRE (Pierre) Serrurier marquebusier r. de la Fontaine des Egoûts aux Marais du Temple paroisse Saint-Nicolas-des-Champs § Mariage de... avec Denise DUFRESNE veuve de François MIREBEAU maître coutelier rue Saint-Honoré paroisse Saint-Germain-l'Auxerrois, 4 octobre 1648; MC/ET/XXXIX/83; fol. II/C/XXXVI
      contrat de mariage; Delamarre, Pierre
    - MOREL (Antoine) marchand b d'Amiens y demeurant § Mariage d'Antoine MOREL avec Catherine BAILLOTTIN veuve seconde noces de Claude BOUCHER marchand privilégie suivant le Cour, demeurant au Pt cloître Sainte-Opportune enseigne du plat d'étain; Inv. le 8 octobre fol. II/C/XXXIX, 5 octobre 1648; MC/ET/XXXIX/83; fol. II/C/XXXVII
      inventaire; contrat de mariage; Morel, Antoine
    - JEUX Deux damiers l'un d'ébène l'autre de bois de poirier garnis de leurs dames d'ivoires, prisés 30 l. ds § l'inv. dressé à la requête Cath. BAILLOTTIN veuve Claude BOUCHER maître privilégier suivant la Cour, 8 octobre 1648; MC/ET/XXXIX/83; fol. II/C/XXXIX
    - S/te/ OPPORTUNE (oeuvre) § Transport de rentes par Antoine ROUSSEAU marchand bourgeois de Paris tenant le compte de oeuvre Sainte-OPPORTUNE, 8 octobre 1648; MC/ET/XXXIX/83; fol. II/C/XLI
      transport de droits; S/te/ Opportune, oeuvre
    - LAGRENÉ (Louis) maître gantier parfumeur. § Quittance de rachat., 8 octobre 1648; MC/ET/XXXIX/83
      quittance; Lagrené, Louis
    - DUCHESNE (Pierre) 28 ans domestique de M. de la Vergne maréchal de Camps r. des Déchargeurs § Mariage de Pierre DUCHESNE fils de Jh. DU CH. marchand au bourg de Loué au Maine avec Françoise ARCHAMBAULT, majeure fille de Pierre A. marchand tenant des fermes, résidant au bourg de Pauret en Lorraine, 21 octobre 1648; MC/ET/XXXIX/83; fol. II/C/L
      contrat de mariage; Duchesne, Pierre
    - RAMEAU (André) fontainier ordinaire du duc d'Orleans r. du Chevet Saint-Jean paroisse Saint-Gervais § Mise en apprentissage pour 3 ans par .. de Nicolas R. son fils, 18 ans, chez Claude BILLEHEU marchand b de P. r. Saint-Honoré paroisse Saint-Eust., 24 octobre 1648; MC/ET/XXXIX/83; fol. II/C/LII
      contrat d'apprentissage; Rameau, André
    - CHARPENTIER (Augustin) maître passementier boutonnier r. Saint-Martin paroisse Saint-Laurent § Mariage de Augustin CHARPENTIER avec Claude JOLLY, majeur fille d'Antoine laboureur à Boncourt du Beauvaisis demeurant r. Saint-Denis paroisse Sainte-Opport. en la maison de Pierre Bonnière, son oncle mat. marchand de cordons b. de P., 25 octobre 1648; MC/ET/XXXIX/83; fol. II/C/LIII
      contrat de mariage; Charpentier, Augustin
    - Mise en service par Jehan Coustencien, joueur de violon ordinaire de la chambre du roi, demeurant rue du Four, paroisse Saint-Eustache, de sa fille Geneviève, chez Marie Theralier, couturière, pour 3 ans, moyennant 135 livres., 31 octobre 1648; MC/ET/XXXIX/83; folio 257
      contrat de travail; Four (rue du); Saint-Eustache (paroisse); musicien; officier de la Chambre du roi (Ancien Régime); tailleur d'habits
    - Bail de 4 ans au profit de Michel Leger, joueur violon ordinaire de la chambre du roi, de lieux dépendant d'une maison, rue Saint-Denis, paroisse Saint-Jacques-de-la-Boucherie, enseigne de la tête noire, moyennant 635 livres par an., 6 novembre 1648; MC/ET/XXXIX/83; folio 258
      bail; Saint-Jacques-de-la-Boucherie (paroisse); Saint-Denis (rue); Tête Noire (enseigne de la); musicien; officier de la Chambre du roi (Ancien Régime)
    - ST DENIS (rue) enseigne de la tete noire paroisse Saint-J. de la Boucherie § Bail de lieux dépendant d'une maison rue Saint-DENIS au profit de Michel LEGER joueur de Violon ordinaire du la Chambre du Roi, 6 novembre 1648; MC/ET/XXXIX/83; fol. II/C/LVIII
    - BOIS (Vente de) § Vente de 300 pieds d'ormes situés sur la terre de GUYENCOURT appartenant à Marie THIELLEMENT dame de G., 16 novembre 1648; MC/ET/XXXIX/83; fol. II/C/LXVII
    - LOMBARDS (rue des) enseigne de la pomme rouge § Bail 6 ans d'un corps d'hôtel rue des LOMBARDS moy. 560 l. par an, 16 novembre 1648; MC/ET/XXXIX/83; fol. II/C/LXVI
    - GUILLAUME JOSSE (rue) § Bail 6 ans d'une petite maison rue GUILLAUME JOSSE moy. 220 l. par an, 16 novembre 1648; MC/ET/XXXIX/83; fol. II/C/IIII/XX/XVII
      bail; Guillaume Josse, rue
    - COUSTURIER (Laurent) imprimeur § Constitution, 19 novembre 1648; MC/ET/XXXIX/83
      constitution de rente; Cousturier, Laurent
    - NICOLLE (Gilles) maître cordonnier r. de la Harpe paroisse Saint-Séverin § Mariage de Gilles NICOLLE fils de Thomas N. marchand de bestial prés Montfort Lamaury avec Yvonne HOUDART majeure, fille de Nicolas H. laboureur à Choronne près Paris, 22 novembre 1648; MC/ET/XXXIX/83; fol. II/C/LXXIIII
      contrat de mariage; Nicolle, Gilles
    - FRANCE (Pierre de) marchand tapissier § Apprentissage, 5 décembre 1648; MC/ET/XXXIX/83
      contrat d'apprentissage; France, Pierre de
    - TAPISSIER FRANCE (Pierre de) § apprentissage, 5 décembre 1648; MC/ET/XXXIX/83
    - MENUISERIE marché § Marché par lequel François CUISSIN maître menuisier rue Dametal paroisse Saint-Sauveur promet de faire divers travaux de. .. en une maison rue Saint-Denis paroisse Sainte Opportune moi. 37 l, 5 décembre 1648; MC/ET/XXXIX/83; fol. II/C/IIII/XX/I
      marché; Cuissin, François; menuisier
    - CANETTES (rue des) paroisse Saint-Christophe § Titre Nouvel d'une maison rue des CANETTES, 9 décembre 1648; MC/ET/XXXIX/83; fol. II/C/IIII/XX/VI
      titre nouvel; Canettes (rue des)
    - MACONNERIE marché § Devis et marché par lequel Vincent TRAVERSE maître maçon rue de Clery paroisse Saint-Eustache promet de faire les travaux de. .. en une maison rue de la Place aux Veaux à la Huche verte appartenant à Antoine LE FERON Com. en la Com des Aides pour moitié, 9 décembre 1648; MC/ET/XXXIX/83; fol. II/C/IIII/XX/X
      devis; marché; Traverse, Vincent; Le Feron, Antoine; maçon
    - LE FÉRON (Antoine) conseiller du Roi § Marché de Maçonnerie., 9 décembre 1648; MC/ET/XXXIX/83
      marché; Le Féron, Antoine
    - CHARPENTERIE (marché) § Marché par lequel Pierre MOREAU maître charpentier r. Montorgueil paroisse Saint-Eustache promet de faire les ouvrages de. .. de la maison de la Huche verte dont Antoine LE FERON, Cons. en la Cour des Aides est propriétaire de la moitié, 9 décembre 1648; MC/ET/XXXIX/83; fol. II/C/IIII/XX/IX
    - LE FERON (Antoine) Cons. en la Cour des Aides § 2 marchés pour sa maison rue de la Place aux Veaux, 9 décembre 1648; MC/ET/XXXIX/83; fol. II/C/IIII/XX/IX; fol. II/C/IIII/XX/X
      marché; Le Feron, Antoine
    - ST HONORÉ (rue) on souhait prendre cy de/t/ le moulinet § Cession de bail d'une maison rue Saint-HONORÉ, 12 décembre 1648; MC/ET/XXXIX/83; fol. II/C/IIII/XX/XII
      bail; St Honoré, rue
    - LE FERON (Antoine) Cons. en la Cour des Aides § 2 marchés pour sa maison rue de la Place aux Veaux, 18 décembre 1648; MC/ET/XXXIX/83; fol. II/C/IIII/XX/XIX; fol. III/C/
    - COUVERTURE (marché) § marché par lequel Simon PORET maître couvreur de maisons r. Bordel paroisse Saint Eloi du mont promet de faire les ouvrages de. .. en une maison rue à Pl. aux Seaux appartenant pour 1/2 à Antoine le Féron Com. en la Com des Aides, 18 décembre 1648; MC/ET/XXXIX/83; fol. III/C/
      marché; Poret, Simon
    - SERRURERIE (marché) § Marché par lequel Fleurant FOURMANTEL maître serrurier rue Montmartre, promet de faire les travaux de. .. en une maison appartenant pour 1/2 à Antoine LE FERON Cons. en la Cour des Aides, 18 décembre 1648; MC/ET/XXXIX/83; fol. II/C/IIII/XX/XIX
      marché; serrurier
    - LE ROY (Marie) fille majeure r. aux fers à l'image Saint-Ja. paroisse Saint-Eust. § Testament de Marie LE ROY inhumée en l'égl. de S/ts/ Innocents devant la chapelle Saint-Martin, 22 décembre 1648; MC/ET/XXXIX/83; fol. III/C/II
      testament; Le Roy, Marie
    - LEFEBURE (Catherine) r. de la V. Cordonnerie paroisse Saint-Opportune § Mariage de Catherine LEFEBURE fille de Quentin L. maître brodeur Chasublier bourgeois de Paris et Marie CHOART avec Estienne LEGER maître brodeur b. de P., 27 décembre 1648; MC/ET/XXXIX/83; fol. II/C/V
      contrat de mariage; Lefebure, Catherine
    - LEGER (Etienne) maître brodeur bourgeois de Paris brodeur de ses A. R. r. des Fossés paroisse Saint-G. l'Aux. § Mariage de. .. avec Catherine LEFEBURE fille de Quentin L. maître brodeur chasublier bourgeois de Paris et Marie CHOART sa femme demeurant r. de la V. Cordonnerie paroisse Ste Opportune, 27 décembre 1648; MC/ET/XXXIX/83; fol. III/C/V
      contrat de mariage; Léger, Etienne